# 求助陈版：关于权益法核算涉及其他综合收益（不可转损益部分）

提问人：331975903 时间：2022-04-01 10:37:02
根据长投准则：（三）权益法核算转公允价值计量原持有的对被投资单位具有共同控制或重大影响的长期股权投资，因部分处置等原因导致持股比例下降，不能再对被投资单位实施共同控制或重大影响的，应改按金融工具确认和计量准则对剩余股权投资进行会计处理，其在丧失共同控制或重大影响之目的公允价值与账面价值之间的差额计入当期损益。原采用权益法核算的相关其他综合收益应当在终止采用权益法核算时，采用与被投资单位直接处置相关资产或负债相同的基础进行会计处理，因被投资方除净损益、其他综合收益和利润分配以外的其他所有者权益变动而确认的所有者权益，应当在终止采用权益法核算时全部转入当期损益。根据上述规定具体的分录为：借：其他综合收益贷：投资收益（可转损益部分） 盈余公积（不可转损益部分）
利润分配——未分配利润（不可转损益部分）@chenyiwei 请教陈版，上述分录里面，“不可转损益部分”是依次先冲减盈余公积，不够再冲减利润分配——未分配利润吗？还是按一定的比例进行冲减？ 感谢陈版解答疑惑。

回答人：chenyiwei
从金融工具准则应用指南中的举例来看，似乎应当是按一定比例（ 1 ： 9 ）分别冲减或计入。